# 出售子公司后上年度未实现销售的内部交易处理

提问人：quheqing 时间：2022-03-02 09:50:24
陈老师您好，母公司在 2020 年度向控股70%子公司销售了配套设备用软件，由于设备的验收期较长，所以形成未实行对外销售。 2020 年底，在编合并报表时抵消了存货和收入（母公司软件开发费用都费用化了，故无成本）。 2021 年由于公司战略调整，母公司将上述70%股权全部卖给了原子公司少数股东，交易价格根据子公司账面净资产确定的。在出售子公司时，上述内部交易仍然没实现对外销售。我们现在处理合并报表时出现了三种观点：第一，将上期抵消的存货冲回同时确认收入；第二，将上期期抵消的存货冲回同时冲减成本；第三，将上期期抵消的存货冲回同时确认投资收益（该观点认为因出售的子公司形成的损益应该都进投资收益）。请问陈老师的观点？

回答人：chenyiwei
由于该项内部交易是顺流交易，其标的资产已随着子公司一并被处置，因此其未实现损益在处置子公司时点全部实现，其实现的影响列入合并报表层面的投资收益中（不应确认收入、成本）。